【裁判字號】    92,上易,660
【裁判日期】    920624
【裁判案由】    竊盜
【裁判全文】
臺灣高等法院高雄分院刑事判決          九十二年度上易字第六六號
    上訴人  台灣高雄地方法院檢察署檢察官
    被  告  甲○○
右上訴人因被告竊盜案件，不服臺灣高雄地方法院九十一年度易字第三九三八號中華
民國九十二年二月七日第一審判決（起訴案號：臺灣高雄地方法院檢察署九十一年度
偵字第二二五二一、二三一六四號），提起上訴，本院判決如左：
      主      文
原判決關於甲○○部分撤銷。
甲○○共同連續攜帶兇器竊盜，處有期徒刑貳年陸月。鑰匙貳支、磨平六角扳手壹支
均沒收。
      事      實
一、甲○○意圖為自己不法之所有，並基於概括犯意，連續於：
  (一)民國（下同）九十一年十月三日十七時五十分許，在高雄縣大寮鄉○○村○○路
    八八巷二０八號前，持其所有之車用鑰匙一支，竊取許文榮所有置放於該處之車
    牌ＹＮ－九七六七號自用小貨車一輛（約值新臺幣十五萬元），得手後供己使用
    。
  (二)九十一年十月八日十三時許，在高雄縣大寮鄉○○路三六七之二號前空地，徒手
    竊取朱忠福所有置放該處之工程用三角架二十九只（約值新臺幣一萬四千五百元
    ），得手後離去。
  (三)九十一年十月八日十三時許，在高雄縣鳳山市○○街二０八號前，以徒手搬運方
    式，竊取停放於上址之車牌ＳＺ－四二一一號自用小貨車上黃瑞欽所有之抽水馬
    達、捲揚升吊機、鋁梯各一件（約值新臺幣五千元），得手後將之搬運至先前所
    竊得之ＹＮ－九七六七號自用小貨車上，正欲離去時，為警當場查獲，並扣得前
    揭鑰匙一支。
  (四)九十一年十一月廿八日十一時卅分許，由甲○○駕駛寶澤生活館有限公司失竊之
    車牌Ｄ三－三五六五號之自用小貨車，搭載有犯意聯絡之王振東（贓物部分應由
    檢察官另行偵辦），行經高雄縣鳳山市○○路與國富路口時，由王振東下車以徒
    手搬運之方式，竊取停放該處車牌ＶＭ－四０四七號自用小貨車上乙○○所有之
    鋁製材料一批（約值新臺幣二千元），甲○○則在車上接應，得手後，適為乙○
    ○與友人陳宗瑞發現後追趕，而逮獲王振東，甲○○則駕車逃逸。
  (五)九十一年十二月十九日七、八時，在高雄市小港區○○○路某國小前，以其所有
    可用以傷人之兇器「磨平六角扳手」一支，將停放該處為鄭淯勻所有之車牌ＹＰ
    －九六九二號箱式客貨兩用車之車門鎖撬開，進入車內，再以該六角扳手插入鑰
    匙孔內，發動引擎將之竊走，得手後供己使用，而於油箱內汽油將盡時，丟棄於
    高雄縣大寮鄉○○○路台電公司大寮營業處旁空地。
  (六)九十二年一月五日凌晨一時許，在高雄市○○○路某處之路旁，竊取江國彬所有
    停放該處已繳牌報廢之藍色小發財貨車（原車牌ＸＧ－七六五六號），得手後供
    己使用，而於油箱汽油將盡時，將之停放於不知情之楊家旺之高雄縣大寮鄉○○
    村○○路二一九之五號住處前車庫內。
  (七)九十二年一月六日六時許，在高雄縣鳳山市鎮○街一六二號前，以其所有之Ｔ字
    型鑰匙一支，打開車門，以之發動引擎，而竊取黃世重所有停放該處之車牌ＴＱ
    －六九０七號自用小貨車，得手後供己使用。嗣於九十二年一月八日十一時卅分
    許，在高雄縣大寮鄉中興村中興十巷（崙嘉資源回收場）附近，為警查獲，並扣
    得甲○○所有之上開Ｔ字型鑰匙一支。
二、案由高雄縣警察局、鳳山分局、仁武分局、林園分局及屏東縣警察局移送臺灣高
    雄地方法院檢察署檢察官偵查起訴及移送併案審理。
      理      由
一、前開事實，迭據被告甲○○於警訊及歷次偵審中，供承不諱，核與被害人許文榮
    、朱忠福、黃瑞欽、乙○○、鄭淯勻、江國彬、黃世重等人指訴之失竊情節相符
    ，同案被告王振東就事實欄一之(四)與被告甲○○共同竊取乙○○所有之鋁製材料
    一批之事實，亦陳明無訛，並有被告所有供行竊所用之車用鑰匙、Ｔ字型鑰匙各
    一支扣案可佐，暨起出贓物發還被害人所出具之贓物領結二紙、照片十三張、車
    輛竊盜、車牌失竊資料個別查詢報表－查詢車輛認可資料、車輛作業系統－查詢
    認可資料等附卷可佐。是被告之上開自白與事實相符，事證明確，被告之犯行洵
    堪認定。
二、按六角扳手係金屬製品，質地堅硬，將之磨平，隨時可用以傷害人之身體，其為
    兇器甚明。查被告意圖為自己不法之所有，而竊取事實欄一之(一)、(二)、(三)、(四)、
    (六)、(七)所示之動產部分，係犯刑法第三百二十條第一項之竊盜罪，竊取事實欄一
    之(五)所示部分之動產部分，係犯刑法第三百二十一條第一項第三款之攜帶兇器竊
    盜罪。被告就事實一之(四)之竊盜部分，與王振東有犯意聯絡及行為分擔，為共同
    正犯。被告先後七次竊盜犯行，時間緊接，犯基本事實構成要件相同之罪，顯係
    基於概括犯意，反覆為之，應依連續犯規定，以攜帶兇器竊盜一罪論，並加重其
    刑。事實欄一之(四)、(五)、(六)、(七)所示部分之竊盜犯行，雖未經檢察官起訴，因與
    起訴部分有連續犯之裁判上一罪關係，為起訴效力所及，自應併予審理。
三、原審判決論處被告罪刑，固無不合，惟未及就上開事實欄一之(五)、(六)、(七)所示為
    起訴效力所及之犯行一併審理，尚有未洽。檢察官上訴意旨執此指摘原判決此部
    分不當，為有理由，自應將原判決此部分撤銷改判。爰審酌被告年青力壯，不思
    正途謀取財物，而多次行竊，惡性非輕，姑念犯罪後坦承犯行，態度尚好等一切
    情狀，量處如主文所示之刑。扣案之鑰匙二支，及未扣案之磨平六角扳手一支不
    能證明已滅失，均係被告所有供犯罪所用之物，均依刑法第三十八條第一項第二
    款規定宣告沒收。
據上論斷，應依刑事訴訟法第三百六十九條第一項前段、第三百六十四條、第二百九
十九條第一項前段、刑法第二十八條、第三百二十一條第一項第三款、第五十六條、
第三十八條第一項第二款，判決如主文。
本案經檢察官張其主到庭執行職務。
中    華    民    國     九十二     年       六       月      二十四    日
                              臺灣高等法院高雄分院刑事第五庭
             審判長法官  吳水木
                                        法官  趙文淵
                                        法官  洪慶鐘
右正本證明與原本無異。
不得上訴。
                                      書記官  彭筱瑗
中    華    民    國     九十二     年       六       月      二十五    日
附錄：本判決論罪科刑法條：
刑法第三百二十一條第一項第三款
犯竊盜罪而有左列情形之一者，處六月以上五年以下有期徒刑：
三、攜帶兇器而犯之者。
                                                                      ＨＱ


司法院資訊處製作；財團法人民間司法改革基金會備份。
